Inventaris van het archief van de Directie Groene Ruimte en Recreatie en taakvoorgangers van het ministerie van Landbouw, Natuur en Voedselkwaliteit, (1973) 1979-2005
Nationaal Archief, Den Haag
- Beleid en advies, 2.
  - Grondbeleid, 2.12.
    - Grondbewerking, 2.12.3.
      - Consessies, 2.12.3.1.
        - Het verlenen van een concessie tot het verrichten van boringen in Hardenberg (Noord-West Overijssel) op aanvraag van de Nederlandse Aardolie Maatschappij conform advies van de Rijks Planologische Commissie, 1987 - 1990; 448; 1 omslag
        - Het verlenen van een concessie ten behoeve van AKZO Zout Chemie Nederland BV, 1987 - 1992; 1221; 1 omslag
        - Het verlenen van concessie ten behoeve van een stikstofleiding, 1989; 468; 1 omslag
        - Het verlenen van een concessie aan l'Air Liquide NV ten behoeve van het aanleggen van een buisleiding en instandhouden van een hogedruk gasleiding van Terneuzen naar Zelzate, 1989 - 1990; 469; 1 omslag
        - Het overdragen van een concessie ten behoeve van een pijpleiding op naam van Dow Benelux N.V. (thans genaamd Dow Benelux Holding N.V.) aan Dow Benelux N.V. in verband met een reorganisatie, 1989 - 1990; 449; 1 omslag
        - Het verlenen van een concessie aan Eurogas Terminals C.V. voor de aanleg en de instandhouding van een pijpleiding voor het transport van LPG en de daarbij behorende werken, 1990; 450; 1 omslag
        - Het verlenen van een concessie ten behoeve van Shell Nederland Chemie BV, 1990; 305; 1 omslag
        - Het overdragen van een concessie ten behoeve van een buisleiding op naam van DSM aan LVM Limburg in verband met de verkoop van de PVC-fabriek aan LVM Limburg, 1990; 470; 1 omslag
        - Het verlenen van een concessie ten behoeve van Baradeel, FRIMA BV, 1991; 339; 1 omslag
        - Het verlenen van een consessie aan Amoco Netherlands Petroleum Company, 1992; 975; 1 omslag
        - Het verlenen van een concessie ten behoeve van de Association Cooperatieve Zelandaise de Corbonisation, 1992 - 1993; 321; 1 omslag
        - Het verlenen van een concessie ten behoeve van 'De Marne' en 'Woerden', Nederlandse Aardolie Maatschappij BV, 1993; 313; 1 omslag
        - Het verlenen van een concessie ten behoeve van een exploitatieboring Donkerbroek, Hardy Oil en Gas Limited, 1993; 1243; 1 omslag
        - Het verlenen van een concessie ten behoeve van ondergrondse gasopslag Norg, Langelo, Nederlandse Aardolie Maatschappij BV, 1993 - 1994; 306-426; 2 omslagen
          - Deel 1 1993 - 1994, 426
          - Deel 2 1993 - 1994, 306
      - Structuurschema Oppervlaktedelfstoffen, 2.12.3.2.
        - Het becommentariëren van het Structuurschema Oppervlaktedelfstoffen, 1993; 7; 1 omslag
        - Het formuleren van een standpunt inzake het Structuurschema Oppervlaktedelfstoffen, 1995; 1178; 1 omslag
  - Beleidsontwikkeling, 2.13.
    - Het informeren van de nieuwe minister inzake het beleid naar aanleiding van de kabinetsformatie, 1997 - 1998; 1072; 1 omslag
    - Het ontwikkelen van interdepartementaal beleid inzake Publiek Private Samenwerking (PPS), 1999 - 2003; 807-1142; 2 omslagen en 5 pakken
      - Vergaderingen 1999, 1108
      - Stuurgroep PPS 1999 - 2001, 811; 1 omslag
      - Vergaderingen 2000, 1109
      - Voortgang PPS, alsmede vaststelling pilotprojecten 2000 - 2002, 812; 1 omslag
      - Vergaderingen 2001, 1141
      - Vergaderingen 2002, 1142
      - Evaluatie pilotprojecten en PPS en Actieplan bij LNV 2004 - 2007 2002 - 2003, 807
    - Het formuleren van sociaalculturele aspecten van het LNV beleid op de agenda van de nieuwe minister, 2003; 779; 1 omslag
  - Internationale aangelegenheden, 2.14.
    - Het adviseren van gemeenten inzake bescherming van het tropisch regenwoud, 1991; 875-936; 2 pakken
      5.079a-0139-01
      - Deel 1 1991, 875
      - Deel 2 1991, 936
    - Het onderhouden van betrekkingen met buitenlandse instanties betrokken bij plattelandspolitiek, alsmede het realiseren van een agrarische vertegenwoordiging buitenland ten behoeve van het departement van LNV, met bijlagen, 1991 - 1993; 340; 1 pak
      Notabene: Bevat Engelse teksten.
    - Het deelnemen aan het Europese colloquium 'Vergilius', inzake de bestemming en het beheer van de Europese landelijke gebieden, en de plaats en rol van plattelandsorganisaties daarin, 1992; 29; 1 pak
    - Het beslissen over het al dan niet deelnemen aan de Europaeische ARGE Landwirtschaft und Dorferneuerung (Oostenrijk), met bijlagen, 1992 - 1993; 329; 1 omslag
      Notabene: Bevat Duitse tekst
    - Het onderhouden van betrekkingen met de Amerikaanse ambassade inzake de samenstelling van de Green Book database, met bijlagen, 1993 - 1994; 330; 1 omslag
      Notabene: Bevat Engelse teksten
    - Het voeren van overleg inzake het concept Europees Regionaal Ontwikkelingsperspectief (EROP), 1997 - 1998; 1167; 1 omslag
- Uitvoering, 3.
  - Het opstellen van vernietigingslijsten voor archievenbescheiden, 1982 - 1995; 642-671; 1 omslag en 3 pakken
    5.092-0126-01 Vakminister
    - Vernietiging archiefbescheiden waaronder stukken van het ministerie van Cultuur, Recreatie en Maatschappelijk Werk en stukken van de Directie Openluchtrecreatie 1982 - 1991, 642
    - Vernietiging archiefbescheiden waaronder de archieven van de directie Algemene Zaken en Milieu Planologie en van de directie Algemen Zaken Landelijke Gebieden en Kwaliteitszorg 1991 - 1995, 669
    - Vernietiging archiefbescheiden van het consulentschap Openluchtrecreatie 1992 - 1995, 670
    - Vernietiging van de archiefbescheiden van de directie Oost 1995, 671; 1 omslag
  - Het voeren van overleg inzake het archiefbeheer van de Stichting Fonds Nederlandse Veefokkerij, 1984 - 1990; 1048; 1 omslag
    5.092-0050-01 Vakminister
  - Het voordragen van medewerkers van LNV voor koninklijke onderscheidingen, 1991 - 1992; 331; 1 omslag
    5.101-0088-01 Vakminister, 1945-
  - Het beslissen over voorzieningen naar aanleiding van beschikkingen, 1991 - 1992; 183; 1 omslag
    Notabene: 051/007
    5.051-0007-01
  - Het beslissen over voorzieningen naar aanleiding van beschikkingen, 1992 - 1993; 332; 1 omslag
    Notabene: 51/007
  - Het opstellen van regelgeving inzake het vergoeden van vacatiegelden, 1997 - 2002; 1154; 1 omslag
  - Het voorlichten van het LNV-beleid inzake Waardevolle Cultuurlandschappen, 1998; 639; 1 omslag
  - Het instellen van commissies en stuurgroepen, 3.1.
    - Het instellen van de stuurgroep Informatievoorzieningen en Automatisering, 1989; 556; 1 omslag
    - Het instellen van de werkgroep Evaluatie Tweede Voorbereidingsprogramma Randstadgroenstructuur, 1994; 1088; 1 omslag
    - Het instellen van de beoordelingscommissie Stimuleringskader inzake de stimuleringsregeling Innovatie- en Concurrentiekracht, alsmede de stimuleringsregeling Kwaliteit Landelijk Gebied, 1996; 1194; 1 omslag
    - Het instellen van het Landelijk Overlegplatform Groene Ruimte, 1996; 1198; 1 omslag
    - Het instellen van de Commissie Noord-Nederland, 1996 - 1997; 672
    - Het instellen van de werkgroep Domeinbeheer Recreatie, 1997 - 1998; 673; 1 omslag
    - Het instellen van de bestuurlijke commissie Randstad (BCR), 1997 - 1998; 674; 1 omslag
    - Het instellen van de Centrale Commissie Verkeers Veiligheid, 1998; 1199; 1 omslag
    - Niet gespecificeerd, 1247
    - Het instellen van de interdepartementale Raad Vastgoed Rijksoverheid (Activabeheer), 2001 - 2003; 748; 1 omslag
      5.143-0015-01 Minister van Binnenlandse Zaken